臺灣高雄地方法院刑事判決　　　　　　　　　　　　九十三年度訴字第一六九二號
　　公　訴　人　臺灣高雄地方法院檢察署檢察官
　　被　　　告　甲○○
右列被告因違反毒品危害防制條例案件，茲經檢察官提起公訴（九十三年度速偵字第
三八五號），本院判決如左：
    主  文
本件公訴不受理。
    理  由
一、公訴意旨係以：被告甲○○前因施用毒品案件，經觀察、勒戒後，認無繼續施用
    之傾向，經臺灣高雄地方法院檢察署檢察官於民國八十七年十二月七日以八十七
    年度偵字第二七○三二號為不起訴處分確定；又因施用毒品案件，經觀察、勒戒
    後，認有繼續施用之傾向，經本院裁定送勒戒處所強制戒治一年，並由臺灣高雄
    地方法院檢察署檢察官提起公訴，經本院於九十年七月二十三日以九十年度易緝
    字第一二四號判處有期徒刑六月確定。惟被告仍不知悔改，於九十三年六月三日
    在高雄縣梓官鄉○○村○○路二一三巷九十號，施用第一級毒品海洛因一次，為
    警於九十三年六月四日在高雄縣梓官鄉○○村○○路一四八巷旁道路查獲，並扣
    得第一級毒品海洛因○‧二公克（含袋重，起訴書誤載為○‧三公克），因認被
    告涉犯毒品危害防制條例第十條第一項施用第一級毒品罪嫌等語。
二、按已經提起公訴或自訴之案件，在同一法院重行起訴者，應諭知不受理之判決，
    並得不經言詞辯論為之，刑事訴訟法第三百零三條第二款、第三百零七條分別定
    有明文。
三、經查：
  (一)被告前因施用毒品案件，經本院以八十七年度毒聲字第三六八三號裁定觀察、勒
    戒後，認無繼續施用之傾向，經臺灣高雄地方法院檢察署檢察官於八十七年十二
    月七日以八十七年度偵字第二七○三二號為不起訴處分確定；又因施用毒品案件
    ，經本院以八十八年度毒聲字第七四六七號裁定觀察、勒戒後，認有繼續施用之
    傾向，經本院以八十八年度毒聲字第七九七七號號裁定送勒戒處所施以強制戒治
    一年，於入所戒治期間經評定為合格，本院復以八十九年度毒聲字第一八九三裁
    定停止戒治，所餘戒治期間，付保護管束，於八十九年十月二十七日保護管束期
    滿，視為強制戒治期滿，並由臺灣高雄地方法院檢察署檢察官提起公訴，經本院
    於九十年七月二十三日以九十年度易緝字第一二四號判處有期徒刑六月確定等情
    ，有本院被告院內索引卡紀錄表、臺灣高等法院被告全國前案紀錄表及臺灣高雄
    地方法院檢察署刑案資料查註紀錄表各乙份在卷可按。是被告於涉本案之前，業
    曾二犯施用毒品罪。
  (二)次查，經將被告於九十三年六月四日十四時三十五分許為警查獲後採集之尿液送
    驗結果，呈嗎啡陽性反應，此有高雄縣政府警察局岡山分局壽天派出所毒品案件
    嫌犯尿液採證檢驗對照表、高雄縣政府衛生局九十三年六月十一日九三煙檢字第
    一一七四號煙毒尿液檢驗成績書及高雄醫學大學附設中和紀念醫院九十三年七月
    二十日0000000號濫用藥物尿液檢驗報告各一份（見偵查卷第十二十至二
    一頁、本院卷）附卷可參。又查：
  1.按尿液檢驗結果之正確性受到諸多因素之影響，如檢體簽收、處理、分析、文件
    處理及各檢體驗單位所訂定之ＣＵＴＯＦＦＶＡ－ＬＵＥ（或閾值）不同等，均
    會影響到最後結果之判讀，目前尿液中煙毒之檢驗方法分述如下：一般實驗室接
    到尿液煙毒檢驗申請時，第一步驟為利用免疫分析法做初步篩檢，如篩檢濃度小
    於ＣＵＴＯＦＦＶＡ－ＬＵＥ即判讀為陰性反應；如篩檢濃度大於ＣＵＴＯＦＦ
    ＶＡ－ＬＵＥ，則必須進一步做確認試驗，確認試驗方法之原理須異於篩檢方法
    之原理，確認試驗方法目前國內常用的方法計有免疫學分析法、ＴＯＸＩ－ＬＡ
    Ｂ（毒物層析法）、ＧＣ（氣體色層分析法）、ＧＣ／ＭＳ（氣相層析質譜儀分
    析法），依各實驗單位設備不同，選用方法而有不同，其精密度依次為ＧＣ／Ｍ
    Ｓ優於ＧＣ優於ＴＯＸＩ－ＬＡＢ，此有高雄醫學大學附設中和紀念醫院八十三
    年六月十四日函覆台灣高雄地方法院八十三年五月九日高仁刑公股字第九六八０
    號函可考。
  2.又所謂「氣相層析質譜儀分析法」包括「氣相層析儀」及「質譜儀」二部分，在
    「氣相層析儀」部分，其方法為將物質氣化後，再經分析管分離，由於各種物質
    之沸點及對管柱之吸附力不同，在經過檢測器（ｄｅｔｅｃｔｏｒ）測定後，表
    現出不同的滯留時間（ｒｅｔｅｎｓｉｏｎｔｉｍｅ），利用滯留時間來判定是
    何種物質；而「質譜儀」部分為檢測器，能將物質撞擊成碎片，記錄其質譜圖，
    因每個化合物之鍵結能力不同，故不同之物質會有其特定之質譜圖，因此在物質
    之判斷上有若指紋鑑定，因此，理論上如果扣除人為因素（例如檢體之間的污染
    ）不與列計者，氣象層析質譜儀之精確度接近百分之百，復有行政院退輔會榮民
    總醫院八十三年三月三日函覆澎湖地方法院（八三）北總內字第一八五號函堪以
    佐證。且台北榮民總醫院亦認為「若以氣相層析質譜儀（ＧＣ／ＭＳ）作藥物及
    其代謝產物之定性及定量分析，幾乎不會有偽陽性反應產生」，此經該院八十三
    年四月七日以八三北總內字第三○五九號函示明確。
  3.再按海洛因施用入人體後水解還原成嗎啡，再循嗎啡之代謝方式排出體外，業據
    行政院衛生署藥物食品檢驗局七十三藥檢壹字第○三○二二一號函說明綦詳，且
    依醫學臨床實驗及根據英國藥學會出版ＩｓｏｌａｔｉｏｎａｎｄＩｎｄｅｎｔ
    ｉｆｉｃａｔｉｏｎｏｆＤｒｕｇｓ乙書第二九三頁載明：海洛因經注射入人體
    後，在體內迅速水解成６ＭｏｎｏａｃｅｔｙＩｍｏｒｐｈｉｎｅ，再緩緩繼續
    水解成嗎啡，然後再循嗎啡之代謝方式排出，同書第四三一至四三二頁並載有：
    嗎啡經注射入人體後，約百分之五十以上於八小時內自尿中排出，至二十四小時
    排出約百分之九十，但四十八小時後仍有微量可檢出等語。
  4.揆諸前揭說明，本件被告於九十三年六月四日十四時三十五分為警查獲後採集之
    尿液，經以免疫學分析法及氣相層析質譜儀分析法交互檢驗，檢出被告尿液含有
    嗎啡陽性反應，足認被告確實曾於九十三年六月四日十四時三十五分（不含公權
    力拘束自由時間）回溯四十八小時內某時許有施用第一級毒品海洛因之事實。
  5.基上，核諸被告自承於九十三年六月四日前一天早上在住處有施用第一級毒品海
    洛因等語，足見被告自白核與事實相符，而堪予採信。此外，被告於九十三年六
    月四日為警查獲扣案之白粉一包（淨重○‧○五公克、空包裝重○‧一六公克）
    ，業經被告自承為其所有；且嗣經送驗結果，扣案之白粉一包（淨重○‧○五公
    克、空包裝重○‧一六公克），係第一級毒品海洛因無訛，此有法務部調查局九
    十三年七月十五日調科壹字第二二○○一七六一○號鑑定通知書（見本院卷）一
    份在卷可稽，益見被告確有施用第一級毒品海洛因之事實。
  6.是以，被告有在前揭犯罪時間施用第一級毒品海洛因之行為，堪予認定。從而，
    公訴人認被告涉犯毒品危害防治條例第十條第一項之施用第一級毒品海洛因罪嫌
    ，故於九十三年六月九日向本院提起公訴，並於九十三年七月七日繫屬本院，有
    本案案卷可憑。
  (三)再查，本件被告前經本院於九十年七月二十三日以九十年度易緝字第一二四號判
    處有期徒刑六月確定後，於九十三年四月上旬某日起至同年月十二日止，在其住
    處連續施用第一級毒品海洛因多次、於九十三年四月十三日二十一時許回溯二十
    小時內某時在某處施用第二級毒品甲基安非他命一次，為警於九十三年四月十三
    日二十時三十分許在高雄縣梓官鄉中崙村代天府前廣場查獲，扣得其所有供施用
    之含海洛因殘渣袋一個、其所有供施用毒品之注射針筒二支及塑膠鏟子三支，且
    經警採尿送驗結果呈嗎啡及甲基安非他命陽性反應，而經高雄縣政府警察局岡山
    分局移送臺灣高雄地方法院檢察署檢察官偵查後，由臺灣高雄地方法院檢察署檢
    察官於九十三年五月二十八日以九十三年度毒偵字第一九○三號提起公訴，並於
    九十三年六月二十一日以九十三年訴字第一五○六號繫屬本院，現於本院審理中
    等情，有本院上開刑事案卷可稽。經本院調閱上開刑事案卷，被告於九十三年四
    月十三日二十時三十分許為警查獲後，採集其尿液檢驗呈嗎啡及甲基安非他命陽
    性反應，有高雄縣政府警察局岡山分局壽天派出所毒品案件嫌犯尿液採證檢驗對
    照表、高雄縣政府衛生局煙毒尿液檢驗成績書各一份在卷足參（見偵查卷），故
    就施用第一級毒品海洛因犯行部分，揆諸前揭說明，足認被告確實曾於九十三年
    四月十三日二十時三十分（不含公權力拘束自由時間）回溯四十八小時內某時許
    有施用第一級毒品海洛因之事實；此外，又有扣案之被告所有供施用之含海洛因
    殘渣袋一個、其所有供施用毒品之注射針筒二支及塑膠鏟子一支可資佐證，益見
    被告確有施用第一級毒品海洛因之事實。
  (四)又查，本件被告前開被訴涉犯毒品危害防治條例第十條第一項之施用第一級毒品
    海洛因之犯行，經公訴人於九十三年六月九日向本院提起公訴，於九十三年七月
    七日繫屬本院，已於前述；而此與前開公訴人於九十三年五月二十八日以九十三
    年度毒偵字第一九○三號提起公訴，且於九十三年六月二十一日以九十三年訴字
    第一五○六號繫屬本院，現於本院審理中之施用第一級毒品海洛因犯行部份，時
    間緊接，僅相差不到二月，且均係觸犯構成要件相同之罪，顯係基於概括犯意為
    之，應為連續犯，屬裁判上一罪。是公訴人於九十三年六月九日就與上開本院九
    十三年度訴字第一五○六號犯罪事實為同一之案件之本件，顯係向本院重行起訴
    ，並於九十三年七月七日繫屬本院。準此而論，揆諸前揭說明，爰不經言詞辯論
    ，逕為諭知不受理之判決。
四、據上論結，應依刑事訴訟法第三百零三條第二款、第三百零七條，判決如主文。
中      華      民      國     九十三     年     八     月     二十     日
                                  臺灣高雄地方法院刑事第七庭
                                        審判長法  官  洪乙心
                                              法  官  廖純卿
                                              法  官  陳月雯
右正本證明與原本無異。
如不服本判決，應於判決送達後十日內，向本院提出上訴狀。
                                              書記官  沈  蘊
中    華    民    國      九十三      年      八      月    二十三      日
